【裁判字號】    92,上訴,1679
【裁判日期】    921107
【裁判案由】    違反槍砲彈藥刀械管制條例
【裁判全文】
臺灣高等法院臺中分院刑事判決                  九十二年度上訴字第一六七九號
    上  訴  人
    即  被  告  丙  ○
    指定辯護人  本院公設辯護人  甲○○
    上  訴  人
    即  被  告  丁○○
    選任辯護人  王忠沂
右上訴人即被告等因違反槍砲彈藥刀械管制條例案件，不服臺灣南投地方法院九十一
年度訴字第七五一號，中華民國九十二年六月二十六日第一審判決（起訴案號：臺灣
南投地方法院檢察署九十一年度偵字第三一七一號，移
偵字第五六四號），提起上訴，本院判決如左：
    主      文
原判決關於丙○部分撤銷。
丙○未經許可，製造可發射子彈具有殺傷力之槍枝，處有期徒刑陸年陸月，併科罰金
新臺幣貳拾萬元，罰金如易服勞役，以罰金總額與陸個月之日數比例折算。扣案之仿
WALTHER廠半自動手槍製造八釐米改造玩具手槍（含彈匣壹個，槍枝管制編號：00000
00000號），及仿SIG SAUER廠半自動手槍製造而改造之玩具手槍（含彈匣壹個，槍枝
管制編號：0000000000號）各壹枝、改造未完成之子彈拾陸顆、空彈殼壹顆，及仿GL
OCK廠半自動手槍製造而改造之玩具手槍（含彈匣壹個，槍枝管制編號：0000000000
號）壹枝、仿BERETTA廠半自動手槍製造之玩具手槍（均含彈匣壹個，槍枝管制編號
：0000000000及0000000000號）貳枝、玩具長槍（槍枝管制編號：0000000000及0000
000000號）貳枝、改造未完成之子彈伍拾顆、固定座壹座、電鑽壹把、氮氣瓶陸瓶、
氮氣瓶座壹座、螺絲起子貳把、老虎鉗貳枝、空氣槍撞針壹枝、鑽頭枝、拋光頭壹
枝均沒收。
其他上訴駁回。
    事      實
一、丙○明知未經許可，不得製造可發射子彈具有殺傷力之槍枝及子彈，竟先於民國
    九十一年一月間，在南投縣埔里鎮自龔振偉（已於九十一年二月九日遭槍擊身亡
    ）處收受取得改造槍彈工具一批（含鐵管等物），及仿BERETTA廠半自動手槍製
    造之玩具手槍二枝（槍枝管制編號：0000000000及0000000000號）、玩具長槍二
    枝（槍枝管制編號：0000000000及0000000000號）、玩具金屬彈殼五十顆，並習
    得改造槍彈技術，又於同年四、五月間，在彰化市某處，受劉毓庭之託，代為修
    理仿GLOCK廠半自動手槍製造之玩具手槍一把（含彈匣一個，槍枝管制編號：000
    0000000號），再於同年六月間，利用郵購之方式，以新臺幣一萬零五百元之代
    價，向不詳姓名、年籍之人購得仿WALTHER廠製八釐米半自動手槍製造之金屬玩
    具手槍一枝（含彈匣一個，槍枝管制編號：0000000000號），及仿SIG SAUER廠
    製半自動手槍製造之金屬玩具手槍一枝（含彈匣一個，槍枝管制編號：00000000
    00號）及空彈殼十七顆後，隨即基於製造可發射子彈具有殺傷力之玩具手槍及製
    造具有殺傷力之子彈之犯意，於同年七月間起，接續在南投縣埔里鎮○○里○○
    路廿六巷四九號住處，以改造槍彈工具將上開仿GLOCK、WALTHER及SIG SAUER廠
    半自動手槍製造之玩具手槍三枝，更換土造金屬槍管，而改造成可擊發適用子彈
    ，具有殺傷力之槍枝。同時將上開玩具金屬彈殼，加裝火藥及土造金屬彈頭（鋼
    珠）後，著手組合改造成子彈外觀，然因無法擊發，而不具殺傷力。嗣於九十一
    年九月一日，丁○○向丙○表示其與人結怨，欲前往尋仇，並邀丙○助陣，丙○
    應允，乃於九十一年九月二日下午六時三十分許，由丁○○不知情之父張錦松駕
    駛車牌號碼ＰＡ－六一二六號自用小客車附載丁○○、丙○，自南投縣埔里鎮出
    發，丙○並攜帶上開仿WALTHER及SIG SAUER廠半自動手槍製造而改造完成之玩具
    手槍各一枝及改造子彈上車，途中，丙○將該仿SIG SAUER廠製半自動手槍製造
    之改造玩具手槍（內裝有不具殺傷力之改造子彈十二顆、空彈殼一顆）交給丁○
    ○防身之用，丁○○明知未經許可，不得持有可發射子彈具有殺傷力之槍枝，竟
    仍加以收受而持有，並將該槍、彈放置上開自用小客車右後座腳踏墊上。迄同日
    下午八時四十分許，因張錦松駕駛上開自用小客車行經南投縣草屯鎮○○○路北
    上第一匝道口時，見南投縣警察局交通隊隊員魏崇聖、廖先練等人在該處執行取
    締酒醉駕車勤務，丙○立即指示張錦松迴車離開，張錦松乃將上開車輛停放路旁
    ，魏崇聖、廖先練見丙○等人形跡可疑，遂上前盤查，丙○隨即將裝有上開仿WA
    LTHER廠半自動手槍製造八釐米改造玩具手槍及不具殺傷力之改造子彈四顆之黑
    色手提包交予丁○○，由丁○○丟出車外，魏崇聖見情況有異，上前控制丙○等
    人，廖先練則撿起前開手提包查看，當場在該手提包內查獲上開仿WALTHER廠半
    自動手槍製造八釐米改造玩具手槍一枝及改造子彈四顆，又在上開車輛右後座腳
    踏墊上扣得上開仿SIG SAUER廠半自動手槍製造改造玩具手槍一枝及改造子彈十
    二顆、空彈殼一顆。嗣又於九十二年一月二十五日十一時許，經南投憲兵隊持搜
    索票，在南投縣埔里鎮○○里○○路二十六巷四十九號丙○住處，查獲仿GLOCK
    廠半自動手槍製造而改造之玩具手槍一枝（含彈匣壹個，槍枝管制編號：000000
    0000號），及丙○所有供改造槍彈使用之仿BERETTA廠半自動手槍製之玩具手槍
    二枝（均含彈匣一個，槍枝管制編號：0000000000及0000000000號）、玩具長槍
    二枝（槍枝管制編號：0000000000及0000000000號）、改造未完成之子彈五十顆
    、固定座一座、電鑽一把、氮氣瓶六瓶、氮氣瓶座一座、螺絲起子二把、老虎鉗
    二枝、空氣槍撞針一枝、鑽頭三枝、拋光頭一枝。
二、案經南投縣警察局及南投憲兵隊先後移送臺灣南投地方法院檢察署檢察官偵查起
    訴及移送併案審理。
    理      由
一、訊據上訴人即被告丙○固坦承持有右揭扣案槍、彈，及改造工具等物品，並將扣
    案仿WALTHER及仿SIG SAUER廠半自動手槍製造之玩具手槍換裝金屬槍管，改造成
    扣案現狀之槍枝，及改造子彈等事實，然矢口否認有改造扣案仿GLOCK廠半自動
    手槍製造之玩具手槍之犯行，並辯稱：扣案仿GLOCK廠半自動手槍製造之玩具手
    槍，係劉毓庭交其保管，並請其修理滑套而已，並未加以改造云云。訊據上訴人
    即被告丁○○則矢口否認有前揭持有槍、彈之犯行，並辯稱：其並不知道被告丙
    ○有帶槍彈，在車上遇警攔檢時，丙○突然丟一包東西至後座，請其丟到車外，
    其不知內有槍彈云云。惟查：
  (一)、被告丙○於九十一年九月三日警訊時供述：「查獲之仿Ｐ二二○改造手槍一支
      （含彈匣，即仿SIG SAUER廠半自動手槍製造而改造之槍枝）、改造子彈十二
      顆、空彈殼一顆、仿德制８ｍｍ改造手槍一支（含彈匣，即仿WALTHER廠半自
      動手槍製造而改造之槍枝）、改造子彈四顆都是我的，我依照雜誌上廣告郵購
      購買來自行改造」等語。於同日偵訊時供述：「扣案之槍彈是我在九十一年六
      月用郵購買的，買回來以後自己改裝；本來是玩具槍，把塑膠部分改成鐵管，
      二支槍都一樣，買的時候有送彈殼；火藥我去買沖天炮火藥回來裝；鐵的槍管
      是去機車行撿廢棄傳動軸，用銼刀磨的」等語。及於原審九十二年一月二十一
      日調查時供述：「扣案槍彈在九十一年六月間郵購的，隔沒多久約是九十一年
      七月到就郵寄到我家了，一支買六千元，一支是四千五百元，子彈是空彈殼；
      我將槍枝的塑膠槍管改成金屬的，仿德製八厘米手槍這支金屬槍管我是在鐵工
      廠撿廢棄的鐵管，另一支，是拿廢棄機車傳動軸改製的，我把鐵管磨得比較細
      ，就可裝上；銅條到臺中建國市場買的，鉛條向釣魚店買的，二樣用火融解，
      再倒入模型內；火藥，是去街上買沖天炮，拆除內部的火藥裝上的；子彈取出
      改用銼刀磨好，再與彈殼接好即可，也是在我家裡自己做的，只有一顆還沒有
      做」等語綦詳，核與被告丁○○供述扣案物品均為被告丙○所有一節相符，並
      有前開扣案物品可稽，足徵被告丙○之自白與事實相符。
  (二)、至南投憲兵隊於九十二年一月二十五日查獲之槍彈及改造槍彈工具等物品，被
      告丙○於南投憲兵隊調查時，供稱除仿GLOCK廠半自動手槍製造之玩具手槍為
      劉毓庭託其保管外，其餘均為其所有（另土製獵槍一枝、自製火藥六瓶、鋼珠
      一批為被告丙○之父林清和所有），改造工具為龔振偉所交付。於偵查中則供
      稱，仿GLOCK廠半自動手槍製造之玩具手槍，係去年四、五月間劉毓庭在彰化
      市託其保管，其他物品，除獵槍以外，都是其改造，自去年陸續在做，查獲之
      工具是用來改造槍枝的。嗣於原審調查中供稱：其他槍枝（即仿GLOCK廠半自
      動手槍製造之玩具手槍以外）跟改造工具是龔振偉拿到其家中，並教其換裝槍
      管，仿GLOCK廠半自動手槍製造之玩具手槍，其拿到時滑套部分有點壞掉等語
      。然經原審訊之劉毓庭結稱：「該槍枝買來時是塑膠槍管，裝底火所以打的時
      候沒有聲音，是一般玩具，今年過年年初時他（即丙○）到我家彰化租屋處找
      我，因塑膠槍管壞掉放在抽屜裡面，我剛好打開抽屜找東西，他看到問我做什
      麼，我說已經壞了，他問我能不能給他我就給他了」等語。參以此部分槍彈及
      改造槍彈之工具查獲時，尚未至農曆過年（九十二年一月三十一日始為除夕）
      ，故劉毓庭所證交付槍枝予被告丙○之時間，應以被告丙○所供之九十一年四
      、五月間始與事實相符。再參以龔振偉係於九十一年二月九日在南投縣埔里鎮
      與人發生衝突，遭槍擊致死（涉案之林俊鳴等人，前經本院以九十一年度上重
   訴字第三一號判處罪刑在案，現由最高法院發回本院更審中），而被告丙○於
      偵查中供稱本件同案被查扣之一把武士刀（未經起訴），係九十一年一月間，
      龔振偉交予其防身用，足見被告丙○應係於同一時間取得改造槍彈之工具及玩
      具手槍等物品，嗣再據此等工具從事改造槍彈犯行，其於原審供稱係九十一年
      五、六月間自龔振偉處取得扣案槍枝，應係誤記時間所致；另其於原審審理中
      又稱係前案被查獲後所重行購買改造工具及玩具手槍等，以從事改造工作云云
      ，顯與偵查中所供不符，且與常人於遭查獲後，既知該改造行為係觸犯刑罰重
      罪，應無立即新購工具及玩具手槍加以改造之可能等常情相違，亦難認與事實
      相符。又劉毓庭所交付修理之前揭玩具手槍，原既為塑膠槍管，而查獲時卻已
      變更為金屬槍管，顯然被告所實施者，非僅修理滑套，而已涉有改造槍枝之行
      為，其事後辯稱，未改造該槍枝，應係卸責之詞，不足採信。
  (三)、而本件先後查獲扣案之槍枝及子彈經送請內政部警政署刑事警察局鑑定結果，
      認為：(1)槍枝管制編號：0000000000號之槍枝，認係由仿WALTHER廠半自動手
      槍製造之金屬玩具手槍，換裝土造金屬槍管改造而成之改造手槍，雖其扳機故
      障無法帶動擊錘擊發子彈，但仍可用拉放擊錘之方式擊發適用子彈，認具殺傷
      力；(2)槍枝管制編號：0000000000號槍枝，認係由仿SIG SAUER廠半自動手槍
      製造之金屬玩具手槍，換裝土造金屬槍管改造而成之改造手槍，雖槍枝之保險
      故障，惟不影響其擊發功能，可擊發適用子彈，認具殺傷力；(3)槍枝管制編號
      ：0000000000號槍枝，認係由仿GLOCK廠半自動手槍製造之玩具手槍，將原槍
      管彈室加裝土造金屬管而成之改造手槍，雖欠缺復進簧桿插梢，惟仍不影響槍
      枝擊發功能，可擊發適用之子彈，認具殺傷力；(4)送鑑改造子彈十六顆（即九
      十一年九月二日查獲部分），認均係由玩具金屬彈殼加裝土造金屬彈頭改造而
      成之改造子彈，經採樣五顆試射，均無法擊發，認均不具殺傷力；另送鑑子彈
      半成品五十顆（即九十二年一月二十五日查獲部分），其中一顆係由玩具金屬
      彈殼加裝金屬彈頭而成之改造子彈，經實際試射，無法擊發，其中五顆係由玩
      具金屬彈殼加裝鋼珠而成，無底火及火藥結構，其中九顆係由金屬彈殼加裝底
      火帽而成，無火藥及彈頭結構，均非完整之子彈，均認不具殺傷力，其中三十
      五顆係玩具金屬空彈殼，此有該局九十一年九月二十六日刑鑑字第○九一○二
      四○二四○號，及九十二年四月三日刑鑑字第０九二００一九一八０號槍彈鑑
      定書各一份在卷可稽，足證被告丙○確有改造槍彈之犯行。
  (四)、又被告丁○○係於九十一年九月一日向被告丙○表示其與人結怨，欲前往尋仇
      ，並邀被告丙○助陣，被告丙○應允，乃於被告丁○○駕駛車牌號碼ＰＡ－六
      一二六號自用小客車至埔里接被告丙○時，被告丙○即攜帶上開槍、彈上車，
      並在車上由被告丙○出示扣案之槍彈給被告丁○○觀看，待其二人與不知情之
      張錦松一同前往彰化途中，被告丙○復將上開仿SIG SAUER廠半自動手槍製造
      而加以改造之玩具手槍（內裝有不具殺傷力之改造子彈十二顆、空彈殼一顆）
      交給被告丁○○防身之用，被告丁○○並將該槍、彈放置上開自用小客車右後
      座腳踏墊上等事實，業據被告丙○於前開警訊時供述：「因被告丁○○告訴我
      他被人欺負，所以我打算持扣案槍彈替丁○○報復，此事丁○○知情」等語，
      並於上開偵訊及原審調查期間訊問時，仍一再堅稱被告丁○○知情一節不移。
      而本案係因九十一年九月二日夜間八時四十分許，被告丁○○之父張錦松駕駛
      上開自用小客車行經南投縣草屯鎮○○○路北上第一匝道口，見南投縣警察局
      交通隊隊員魏崇聖、廖先練等人在該處執行取締酒醉駕車勤務時，被告丙○恐
      持槍遭查獲，而請證人張錦松回頭時，證人張錦松因不知情而無法反應，遂將
      上開車輛停放路旁，魏崇聖、廖先練見被告丙○等人形跡可疑，而上前盤查，
      被告丁○○隨即將裝有上開仿WALTHER廠半自動手槍製造而加以改造之玩具手
      槍及改造子彈四顆之黑色手提包丟出車外，魏崇聖見情況有異，上前控制被告
      丙○等人，廖先練撿起前開手提包查看，當場在該手提包內查獲上開仿WALTHE
      R廠半自動手槍製造而改造之玩具手槍及改造子彈四顆，並在上開車輛右後座
      腳踏墊上扣得上開仿SIG SAUER廠半自動手槍製造而改造之玩具手槍及改造子
      彈十二顆、空彈殼一顆而查獲；且查獲當時，證人張錦松坐在駕駛座，被告丙
      ○坐在副駕駛座，被告丁○○坐在右後座等情，業經證人廖先練於偵查中證述
      綦詳，核與被告丙○供述之情節相吻合，足證被告丁○○不僅事先知情，並收
      受被告丙○所交付之前揭槍彈等情屬實。被告丙○於本院審理中改稱被告丁○
      ○不知道其所交付者為改造玩具槍，以前之供述係因被告丁○○為警查獲時，
      都推說槍彈為其所有，其因生氣才故意說被告丁○○知道其所交付者為槍枝云
      云，非僅與其於警訊、偵查及原審所供不符，且扣案之槍彈，原即確為被告丙
      ○所有，被告丁○○指稱槍彈係被告丙○所有，亦不過陳述實情，並無增加被
      告丙○刑責之可能，被告丙○焉有因被告丁○○之供述而生氣之可能﹖況被告
      丙○若自己持槍係為防身之用，攜帶一枝即為已足，何須一次攜帶二枝，且將
      槍枝分置前座及後座﹖足見被告丙○事後於本院就此部分之供述，應係迴護被
      告丁○○之詞，不足採信。而被告丁○○辯稱不知有槍彈，且未持有云云，亦
      無非卸責之詞，難以採信。
  (五)、綜上所述，又有扣案之槍彈及改造工具等可資佐證。本件事證明確，被告二人
      犯行堪以認定。
二、被告丙○購買玩具手槍自行換裝金屬槍管加以改造成具有殺傷力之槍枝，核犯槍
    砲彈藥刀械管制條例第十一條第一項之未經許可，製造可發射子彈，具有殺傷力
    之槍枝罪；其著手製造子彈，但尚未成為具殺傷力之子彈，所為係犯同條例第十
    二條第五項、第一項之未經許可，製造子彈未遂罪；其持有可發射子彈具有殺傷
    力之槍枝犯行，為高度之製造可發射子彈具有殺傷力槍枝之犯行所吸收，應不另
    論罪。又按非法製造槍砲彈藥刀械等違禁物，所侵害者為社會法益，如果同時製
    造之違禁物客體種類相同（同為手槍，或同為子彈，或同為爆裂物），縱令製造
    完成之客體有數個（如數支手槍、數顆子彈、數顆爆裂物），應仍為單純一罪，
    不發生想像競合犯之問題；除非同時製造二種以上不相同種類之違禁物客體（如
    同時製造手槍及子彈，或手槍及爆裂物），始有一行為觸犯數罪名之想像競合犯
    適用；則被告同時接續改造上開玩具手槍三枝，及製造前開不具殺傷力之子彈數
    十顆，依前開說明，仍各為單純一罪，不生想像競合犯之問題。至被告丙○同時
    改造玩具手槍及子彈，係以一行為而觸犯前開二罪名，應依想像競合關係從一重
    之製造可發射子彈具有殺傷力槍枝罪論處。被告丙○於同一時間，改造前開仿GL
    OCK廠半自動手槍製造之玩具手槍，及如九十二年一月二十五日南投憲兵隊所查
    獲之改造子彈部分之犯行，雖未經起訴，然因該部分與已起訴部分，原各具有單
    純一罪之關係，為起訴效力所及，本院自得併予審究。另被告丁○○所為，則係
    犯槍砲彈藥刀械管制條例第十一條第四項未經許可持有可發射子彈具有殺傷力之
    槍枝罪。原審法院因認被告丙○罪證明確，而予論科，固屬有據；然就九十二年
    一月二十五日南投憲兵隊查獲部分之改造槍、彈犯行，既與已起訴部分有單純一
    罪之關係，為起訴效力所及，有如前述，原判決卻認被告丙○係另行起意，改造
    槍、彈，而未併予審究，認事用法即有未當。被告丙○上訴意旨以原判決量刑過
    重，且否認部分改造槍枝犯行，而指摘原判決不當，雖無理由，然原判決關於該
    被告部分，既有前揭可議，仍應由本院予以撤銷改判。爰審酌被告丙○曾因違反
    槍砲彈藥刀械管制條例等案件，經臺灣臺中地方法院判處有期徒刑一年二月確定
    ，又因違反麻醉藥品管理條例及竊盜案件，經臺灣南投地方法院判處有期徒刑五
    月及七月確定，兩案接續執行，於八十六年一月十八日因假釋期滿而執行完畢；
    嗣又因犯竊盜案件，經本院判處有期徒刑三年，並於刑之執行前入強制工作場所
    強制工作確定，先後執行強制工作及徒刑後，於九十年十一月六日假釋出獄（假
    釋期滿日期為九十二年二月十六日），此有臺灣高等法院被告全國前案紀錄表在
    卷可稽，其於假釋期間竟不知悔改，再犯本案，其改造槍、彈之行為危害社會治
    安及人民安全至深且鉅，惟念其智識非高，事後已坦承多數犯行，態度尚稱良好
    等一切情狀，量處如主文第二項所示之刑，並諭知罰金易服勞役之折算標準，以
    示儆懲。至扣案之仿WALTHER廠半自動手槍製造八釐米改造玩具手槍（含彈匣一
    個，槍枝管制編號：0000000000號）、仿SIG SAUR廠半自動手槍製造而改造之玩
    具手槍（含彈匣一個，槍枝管制編號：0000000000號）、仿GLOCK廠半自動手槍
    製造而改造之玩具手槍（含彈匣一個，槍枝管制編號：0000000000號）各一枝，
    均具殺傷力，為違禁物，均應予沒收；另改造未完成之子彈十六顆、空彈殼一顆
    ，及仿BERETTA廠半自動手槍製造之玩具手槍（均含彈匣一個，槍枝管制編號：0
    000000000及0000000000號）二枝、玩具長槍（槍枝管制編號：0000000000及000
    0000000號）二枝、改造未完成之子彈五十顆、固定座一座、電鑽一把、氮氣瓶
    六瓶、氮氣瓶座一座、螺絲起子二把、老虎鉗二枝、空氣槍撞針一枝、鑽頭三枝
    、拋光頭一枝，均為被告丙○改造槍、彈所用之物，且為其所有，應依刑法第三
    十八條第一項第二款規定宣告沒收。至被告丁○○部分，原審法院因認其罪證明
    確，適用槍砲彈藥刀械管制條例第十一條第四項，刑法第十一條前段、第四十二
    條第二項、第三十八條第一項第一款，罰金罰鍰提高標準條例第二條規定，審酌
    被告之前科素行、犯罪之動機、目的、手段、生活狀況、智識程度、持有槍枝之
    行為危害社會治安及人民安全至深且鉅，並參酌其犯後態度等一切情狀，量處有
    期徒刑一年二月，併科罰金新臺幣十萬元，且諭知罰金易服勞役之折算標準，並
    以其所持有之仿SIG SAUER廠半自動手槍製造而改造之玩具手槍（含彈匣一個，
    槍枝管制編號：0000000000號）係違禁物，而宣告沒收，核其認事用法，並無不
    當，量刑亦屬妥適，應予維持，被告丁○○上訴意旨否認犯行，仍執陳詞，指摘
    原判決此部分不當，並無理由，應予駁回。
據上論斷，應依刑事訴訟法第三百六十八條、第三百六十九條第一項前段、第三百六
十四條、第二百九十九條第一項前段，槍砲彈藥刀械管制條例第十一條第一項、第十
二條第一項、第五項，刑法第十一條前段、第五十五條、第四十二條第三項、第三十
八條第一項第一、二款，罰金罰鍰提高標準條例第二條，判決如主文。
本案經檢察官乙○○到庭執行職務。
中      華      民      國      九十二  年      十一    月      七      日
           臺灣高等法院臺中分院刑事第六庭
                                      審判長法  官  李  文  雄
                                            法  官  陳  嘉  雄
                                            法  官  邱  顯  祥
右正本證明與原本無異。
如不服本判決應於收受送達後十日內向本院提出上訴書狀，其未敘述上訴之理由者並
得於提起上訴後十日內向本院補提理由書（均須按他造當事人之人數附繕本）。
                                            書記官  陳  桂  芬
中      華      民      國      九十二  年      十一    月      十      日
                                                                        Ａ


司法院資訊處製作；財團法人民間司法改革基金會備份。
